【裁判字號】    92,易緝,35
【裁判日期】    920527
【裁判案由】    毀損等
【裁判全文】
臺灣桃園地方法院刑事判決                          九十二年度易緝字第三五號
    公  訴  人  臺灣桃園地方法院檢察署檢察官
    被      告  甲○○
右列被告因恐嚇等案件，經檢察官提起公訴（九十一年度偵字第八五四四號），本院
判決如左：
    主  文
甲○○以加害生命、身體、財產之事，恐嚇他人致生危害於安全，累犯，處有期徒刑
伍月，如易科罰金以參佰元折算壹日。
被訴毀損部分公訴不受理。
    事  實
一、甲○○前於民國八十五年間因過失傷害案件，經臺灣板橋地方法院於八十六年五
    月二十日，以八十五年度交易字第三八七號判決判處有期徒刑四月，如易科罰金
    以三百元折算一日確定，並於八十六年八月十二日易科罰金執行完畢。詎不知悔
    悟，原於八十四年間認識乙○○後成為男女朋友關係，並一同居住在乙○○位於
    桃園縣龍潭鄉○○路○段三七八巷四三弄二衖十一號之住處，直到九十年過年前
    因故分手，惟甲○○仍心有不干，經常酒後藉故欲返回乙○○上開住處而與乙○○發生爭吵。詎甲○○於九十一年三月七日晚上十一時許，復於酒後（尚未達精
    神耗弱程度）至上址找乙○○遭拒，即於屋前大聲叫罵，待翌日凌晨一時許，甲○○乃隨手拾起不詳之物，將登記為乙○○所有停放在屋前院子之車牌號碼為Ｇ
    Ｐ—三七九八號自小客車之後窗敲破（被訴毀損部分業經乙○○撤回告訴），乙○○乃向桃園縣警察局平鎮分局高平派出所報案，經員警到場將甲○○帶回高平
    派出所後勸離，甲○○離開高平派出所後，竟再於當日凌晨三時許，又返回上址
    找乙○○爭吵，嗣於同日晨四時許，竟基於恐嚇之犯意，在上址屋前之院子內對
    在該屋內之乙○○恫嚇稱：「我要給你好看」、「太假、我要放火燒」等語後，
    即以打火機在前開自小客車旁點空地燃一張信封大小之紙張，旋即熄滅，以此加
    害生命、身體、財產之事恐嚇乙○○，致乙○○心生畏懼致生危害於其安全，嗣
    經乙○○報警而偵悉上情。
二、案經乙○○訴由桃園縣警察局平鎮分局報告臺灣桃園地方法院檢察署檢察官偵查
    起訴。
    理  由
壹、論罪科刑部分：（被訴恐嚇危害安全部分）
一、訊據被告甲○○固坦承有於右揭時、地與告訴人乙○○發生爭吵，惟矢口否認有
    何恐嚇犯行，辯稱：伊當天想要回去睡覺，乙○○不讓伊回去，伊很生氣，就用
    手打破後面車窗玻璃，當時有與乙○○吵架約十分鐘，吵完後就到車子裡睡覺，
    伊沒有沒有點火燒東西，也沒有恐嚇乙○○云云。惟查，右揭事實業據告訴人乙○○於本院二次調查時均指稱：「被告就對我說『我要給你好看』、『太假，我
    要放火燒』等語，我聽到後會害怕．．．」、「（有無看到被告用打火機點燃物
    品？）有，他就用打火機點燃一張紙，什麼紙我不知道，就是他帶來的紙」、「
    我們相處這幾年都一直在吵架，他也都講了大家好聚好散，結果他跟我說要給我
    好看，太假，要放火燒，我會害怕」等語（見本院九十一年九月九日訊問筆錄第
    三頁、九十二年三月三十一日訊問筆錄第三頁）明確，核與證人張紜非於偵訊時
    證稱：「．．．八日清晨一、二點甲○○又過來找乙○○，在八日凌晨三點多，
    乙○○大喊救命，我探出頭看，看見甲○○站在門口與院子中間，並在點火，乙○○在樓上的房間。我們鄰居很多人出來制止」、「他點燃後就將點燃的放在地
    上，他點燃約與一個信封大小相符，點燃的時間不到一分鐘」等語（見偵查卷第
    三一頁反面、第三二頁正面），及證人黃玉琴即高原村村長於偵訊時證稱：「當
    天我接到告訴人乙○○及張紜非電話，說有人在放火，我在八點到現場，有目擊
    到告訴人的庭院內，地上有一堆紙類燃燒之灰燼，旁邊緊臨乙○○之汽車」等語
    （見偵查卷第三三頁正面、反面）相符，足見被告確有和乙○○爭吵後，即以打
    火機在停放汽車之院子空地裡點燃一張紙張，否則乙○○何必大叫救命而驚動鄰
    居張紜非等人，又參以被告既與乙○○爭吵後，以打火機點燃紙張燃燒，而乙○○亦指稱被告向其恫嚇稱：「我要給你好看」、「太假、我要放火燒」等語，足
    見被告確有向告訴人乙○○恫嚇稱要放火燒等語，嗣被告果真付諸行動點燃紙張
    向乙○○恫嚇等情，應認乙○○之指述為可採，被告辯稱當時在車上睡覺，並未
    恐嚇乙○○云云，要與事實不符，實難採信。又被告與乙○○同居在上址期間，
    因時常爭吵，被告屢次借酒在該白宮壯觀透天厝社區多次大聲爭吵，危害該社區
    安寧乙節，有該社區管理委員會開會通知邀請函、九十一年三月份住戶臨時大會
    紀錄表在卷可參，足認被告確有恐嚇乙○○之情事，被告前開辯詞，要屬推諉卸
    責之詞，實無足採。至被告雖於酒後至上開處所對乙○○恐嚇，然被告當時砸毀
    車子、與乙○○吵架，並為員警帶回派出所出所經勸離後，再回到該乙○○住處
    前等情，亦據證人周宗瀚即桃園縣警察局平鎮分局高平派出所警員於本院審理時
    證稱：「當時因為居民報案，原因是他和乙○○有感情糾紛，分手了還回來找她
    ，還吵架，我就去現場把被告帶回派出所。．．．那時我把被告帶回派出所時候
    帶有點酒意，我們就勸他，他後來就自行離開派出所．．．」等語（見本院九十
    二年五月十三日審判筆錄第二頁）明確，足見被告當時為警帶回派出所，經員警
    勸後自行離開派出所，又再度回到乙○○住處前與乙○○發生爭吵，而被告對當
    時之發生情節均能詳予描述，而非魯莽行事，且經員警帶回派出所勸離後，再度
    回到現場，足見其當時應尚未達到精神耗弱之程度，附此序明。是本件事証明確
    ，被告恐嚇犯行洵堪認定，應予依法論科。
二、核被告甲○○之所為，係犯刑法第三百零五條之恐嚇危害安全罪。被告前有如事
    實欄所述之犯罪科刑執行情形，此有臺灣高等法院被告全國前案紀錄表在卷可按
    ，其受有期徒刑之執行完畢後，於五年內再犯本件最重本刑為有期徒刑以上之本
    罪，為累犯，應依刑法第四十七條之規定加重其刑。爰審酌被告之素行，因與告
    訴人分手後，心有不甘，即出言並點火燃燒紙張恫嚇告訴人，使其心生畏怖，又
    只因男女間之感情糾葛不清，多次在社區內擾亂住戶安寧，嚴重影響社區其他住
    戶之安全、犯罪態度不佳等一切情狀，量處如主文所示之刑，並諭知易科罰金之
    折算標準，以資懲儆。至被告點燃紙張所用之打火機，被告矢口否認有用打火機
    點燃紙張，雖不可採，但無證據證明打火機係被告所有，且該打火機並未扣案亦
    非屬違禁物，爰不為沒收之諭知，併此敘明。
三、公訴意旨另以：被告因竟夜叫囂疲憊，乃侵入乙○○所有前開自用小客車內休息
    ，嗣因聚集之人群喧擾聲而清醒，當時居住於乙○○對面（同衖十二號）之告訴
    人丙○○見狀乃基於義憤向甲○○抗議，被告甲○○竟另基於恐嚇他人之故意，
    向告訴人丙○○恐嚇稱「不要多管閒事，否則將到他住處報復及在路口堵他車輛
    」言語加害告知，然因在場之人眾多，告訴人丙○○未生畏怖，惟嗣後告訴人丙○○再由該社區之主任委員丁○○得知被告甲○○曾向丁○○之父戊○○稱「十
    二號丙○○先生管他閒事，要丙○○先生注意，準備斷他一隻手、一隻腳」之惡
    害時，始心生畏懼，致生危害於告訴人丙○○之安全。因認被告亦涉有刑法第三
    百零五條恐嚇危害安全罪嫌云云。本件公訴人認被告涉犯前開恐嚇罪嫌，無非係
    以告訴人張紜非之指訴為其主要論據。惟按犯罪事實應依證據認定之，無證據不
    得推定其犯罪事實；又不能證明被告犯罪者，應諭知無罪之判決，刑事訴訟法第
    一百五十四條、第三百零一條第一項分別定有明文，又按告訴人之指述，係以使
    被告受刑事追訴為目的，是其陳述是否與事實相符，仍應調查其他證據以資審認
    （最高法院五十二年臺上字第一三００號判例參照）。訊據被告甲○○堅詞否認
    有何恐嚇告訴人張紜非之犯行，辯稱：伊並未叫丁○○、戊○○他們轉述這些話
    等語，經查：證人丁○○於本院調查時證稱：「（你後來有沒有跟丙○○講說：
    『十二號丙○○先生管他閒事，要丙○○先生注意，準備斷他一隻手、一隻腳』
    這句話？）被告只有跟我講說『要給外省人斷手斷腳』（操台語口音），但是沒
    有講名字。這應該是在這件事情過了兩、三天之後。是我們在社區裡面我家門口
    一起喝酒的時候被告這樣講的。外省人我們社區裡面有很多人，我不知道他指的
    是誰，我跟被告說我不知道他說的是誰。後來再過兩天我又將這句話跟丙○○先
    生講，因為我想說我們是同個社區，想說他能力比較強，就希望告訴人能夠幫忙
    一起維護社區的安全」、「（你爸爸知不知道這件事情？）我爸爸不知道。是被
    告直接跟我講的，當時我爸爸並不在現場，他在外面工作」等語（見本院九十二
    年四月二十八日訊問筆錄第四頁），及證人戊○○於本院調查時證稱：「（被告
    有沒有跟你講說要斷丙○○一隻手、一隻腳？）沒有。沒有這件事情」、「（那
    麼被告有沒有跟丁○○這樣講？）我不知道」等語（見本院九十二年四月二十八
    日訊問筆錄第五頁、第六頁），足見被告當時僅係向證人丁○○稱：「要給外省
    人斷手斷腳」等語，並未指名道姓該外省人係何人，而居住在該社區內之外省人
    有很多人，並不是只有告訴人張紜非一人而已，是被告上開言詞難認係針對告訴
    人張紜非而來，且告訴人張紜非對於證人丁○○上開證述亦當庭表示沒有意見（
    見本院九十二年四月二十八日訊問筆錄第四頁），足見證人丁○○、戊○○上開
    證詞應堪採信。又告訴人張紜非於本院調查時陳稱：「戊○○先到我家跟我說的
    ，當時在場的只有我，沒有其他人」等語（見本院九十二年三月二十一日訊問筆
    錄第四頁），是本件告訴人所指被告上開恐嚇情節，除證人戊○○一人外別無其
    他人在場聽聞，而證人戊○○既否認曾向告訴人轉述被告上開恐嚇之言詞，是自
    難以告訴人之單一且有瑕疵指述為被告有罪之唯一證據。此外，本院復查無其他
    具體事證足資證明被告涉有公訴人所指恐嚇告訴人張紜非之罪嫌，應認無法證明
    被告犯罪，本應為被告無罪之諭知，惟公訴人認被告此部分犯行與前開經論罪科
    刑部分，有連續犯裁判上一罪之關係，爰不另為無罪之諭知，併此敘明。
貳、公訴不受理部分：（被訴毀損部分）
一、公訴意旨另略以：被告甲○○於九十一年三月七日晚上十一時許，酒後至告訴人
    乙○○上開住處找告訴人遭拒後，即於屋前大聲叫罵，待翌日凌晨一時許，被告
    竟基於毀損之犯意，乃隨手拾起不詳之物，將登記為告訴人所有車牌號碼為ＧＰ
    —三七九八號自用小客車之後窗敲破致不堪使用，足生損害於告訴人乙○○，因
    認被告涉有刑法第三百五十四條之毀損罪嫌。
二、按告訴乃論之罪，告訴人於第一審辯論終結前得撤回其告訴；又告訴經撤回者，
    應諭知不受理之判決，刑事訴訟法第二百三十八條第一項、第三百零三條第三款
    分別定有明文。
三、本件被告因毀損案件，經檢察官提起公訴，認其係犯刑法第三百五十四條之毀損
    罪，依同法第三百五十七條規定，須告訴乃論。茲據告訴人乙○○於九十一年九
    月九日當庭撤回告訴，嗣並於九十二年三月三十一日具狀撤回告訴，此有刑事撤
    回告訴狀一紙在卷可憑，依照前開法條意旨，就被告被訴毀損部分，為不受理判
    決之諭知。
據上論斷，應依刑事訴訟法第二百九十九條第一項前段、第三百零三條第三款，刑法
第三百零五條、第四十七條、第四十一條第一項前段，罰金罰鍰提高標準條例第一條
前段、第二條，判決如主文。
本案經檢察官張立中到庭執行職務。
中       華      民      國    九十二   年      五      月    二十七    日
                              臺灣桃園地方法院刑事第二庭
                                  審判長法  官   徐培元
                                        法  官   曾正耀
                                        法  官   許乃文
右正本證明與原本無異。
如不服本判決，應於判決送達後十日內向本院提出上訴狀( 應附繕本 )，上訴於
臺灣高等法院。
                                        書記官   王曉雁
中        華        民        國     九十二   年   五   月    二十九    日
附錄論罪科刑法條：
中華民國刑法第三百零五條
 (恐嚇危害安全罪)
以加害生命、身體、自由、名譽、財產之事，恐嚇他人致生危害於安全者
，處二年以下有期徒刑、拘役或三百元以下罰金。


司法院資訊處製作；財團法人民間司法改革基金會備份。
